# 请教陈版，关于转固时点的问题

提问人：飘 渺的 风 时间：2021-11-08 08:05:08
甲公司系危废处置企业，其危废处置对应的生产线在 4 月末已经完成产线带料试运行， 5 月份开始正式生产，公司的生产日报表和产品检测报告均显示，公司5-9月份系正常运行。 甲公司对危废产品进行无害化处理后排放的气体和颗粒物需符合国家环保标准，公司产线原设计时符合当时的环保排放标准并留有一定余量，但 2020 年 11 月国家发布了新的排放标准，并约定排放指标要求自 2022 年 1 月 1 日前开始实施。
公司5-9月生产过程中，监测发现公司的排放能符合当前要求，但如果按照 22 年 1 月 1 日起实施的新标准，会存在超标的情况，于是公司 10 月份开始停产，加装环保设备，对公司排放出的废弃物再加一道过滤流程以确保公司在 22 年生产时能符合新标的排放要求。公司生产线原值大概在 5 亿左右，需加装的环保设备价值约4-5千万，加装整改期间估计要半年左右；加装后生产线的再次调试只需检测排放是否达标即可。
该生产线的转固时间应该如何确定。
观点 1 ：生产线 4 月末转固，5-9月计提折旧， 10 月将生产线从固定资产转回在建工程核算。理由是：1)公司在 5 月份投产时，符合当时的环保排放要求，虽然此时新的排放标准已经颁布，但实施日自 22 年才开始。在 5 月份时点，生产线已经达到预定可使用状态，可以转固。而且，为符合新标的改造不涉及原设备改造，只需加装设备即可，加装后也不涉及其他设备的再次调试，只需检测排放是否达标即可。2)10月份停产后，由于整改超过 3 个月，应转回在建工程继续核算，待整改结束再转回固定资产。
观点 2 ：生产线一直在在建工程核算。理由： 1 ） 5 月份投产时，公司已经预见按照现有设备 22 年应该不能符合排放要求，5-9月也是逐步在生产过程中进一步监测确认，看是否能符合新标。 2 ） 5 月份投产时就已经能预见需加装设备且该设备价值量较高，按照准则中关于固定资产是否达到预定可使用状态的判断标准“3.继续发生在所购建固定资产上的支出金额很少或几乎不再发生”，加装设备金额较大，达不到该标准。
想请教下陈版两个方法比较正确

回答人：chenyiwei
基本赞同观点 1 。但不能仅仅因为“10月份停产后，由于整改超过 3 个月”就将原设备转回在建工程。由于加装环保设备的整改不涉及对主体处理设备的改动，因此原设备实际上是一直处于预定可使用状态，故一直在固定资产中核算，并持续计提折旧（整改期间的折旧计入管理费用）。加装环保设备的成本单独通过在建工程归集，安装调试完成并检测排放达到新标准后，将加装的环保设备转固。